臺灣基隆地方法院民事判決　　　　　　　　96年度訴字第51號
原　　　告　甲○○
訴訟代理人　侯傑中　　律師
被　　　告　乙○○原名：鄭維.
上列當事人間因原告提起附帶民事訴訟，請求侵權行為損害賠償
事件，經本院刑事庭裁定移來（95年度交附民字第66號），本院
於96年4月11日言詞辯論終結，判決如下：
    主  文
被告應給付原告新臺幣伍佰萬元，及自九十五年十二月二十三日
起至清償日止按週年百分之五計算之利息。
訴訟費用由被告負擔。
本判決得假執行。
    事實及理由
一、原告起訴主張：被告原應注意酒後已達不能安全駕駛動交通
    工具之程度，即不應駕駛汽車，且駕駛汽車，應注意行駛於
    遵行車道，及車前狀況，並隨時採取必要之安全措施。詎其
    於95年9月7日晚上7、8時許，在基隆市安樂大武崙地區順泰
    洗車場，與同事李建忠共同飲用威士比1瓶後，已達不能安
    全駕駛動力交通工具之程度，猶於當日晚上11時許，駕駛車
    牌號碼5306─DM號自小客車，搭載吳庭萱自上開處所出發，
    前往臺北縣金山鄉某處接載楊鋺君。於接得楊鋺君後，再由
    鄭維帆駕駛上開自小客車，由吳庭萱坐於右前座，楊鋺君則
    坐於右後座，沿臺北縣西濱快速道路，由臺北縣金山鄉往基
    隆市方向行駛，欲返回基隆市。嗣於同月8日凌晨0時40 分
    許，在行經基隆市臺二線西濱快速道路大武崙段澳底橋，依
    當時天候陰，夜間有照明，路面柏油鋪裝，濕潤無缺陷，亦
    無障礙物，視距良好，並無不能注意之情事，被告竟因酒後
    注意力及操控力欠佳，而疏於注意行駛於遵行車道及車前狀
    況，並隨時採取必要之安全措施，致其所駕駛之上開自小客
    車失控，車頭直接撞及上開澳底橋橋頭護欄，吳庭萱受有頭
    頸部挫傷、雙下肢挫傷、顱內出血及右股骨骨折之傷害，急
    救無效死亡。原告分別為被害人之父，因上開事實受有財產
    上損害及非財產上損害逾新臺幣（下同）500萬元，為此依
    民法第184條第1項、第187條第1項、第192條第1項、第194
    條，請求被告給付500萬元，及自起訴狀繕本送達之翌日（
    即95年12月23日）起至清償日止，按週年百分之5計算之利
    息。
二、被告對原告主張其侵權行為之事實不爭執，並對原告訴訟上
    之請求為認諾。
三、按當事人於言詞辯論時為訴訟標的之捨棄或認諾者，應本於
    其捨棄或認諾為該當事人敗訴之判決，民事訴訟法第384條
    定有明文。本件被告已於言詞辯論時為訴訟標的之認諾，復
    無認諾無效之事由，自應本於其認諾為該被告當事人敗訴之
    判決，故依原告請求判決如第1項。
四、本判決本於被告認諾所為之判決，應依民事訴訟法第389條
    第1項第1款依職權為假執行之宣告。
五、據上論結，本件原告之訴為有理由，依民事訴訟法第78條、
    第389第1項第1款，判決如主文。
中　　華　　民　　國　　96　　年　　4 　　月　　18　　日
　　              民事庭法　官　李木貴
以上正本係照原本作成。
對於本件判決如有不服，應於收受送達後20日內向本院提出上訴
書狀，敘述上訴之理由，上訴於臺灣高等法院，並按他造當事人
之人數附具繕本。
中　　華　　民　　國　　96　　年　　4 　　月　　18　　日
                        書記官  林蔚菁
